

## **DELPHINE LEMIRE**

Eure delphine.lemire@gmail.com

https://Linkedin.com/in/delphine-lemire

## Développeur full stack & Animatrice

+33 609 700 569

Vous êtes utilisateur ou concepteur d'une solution numérique. Vous rencontrez des utilisateurs désengagés, des développeurs perdus. En tant qu'animatrice, je synchronise tous les acteurs.

Si vous pensez en regardant mon CV que je suis junior en **développement**. Ne vous y trompez pas, mes nombreuses expériences m'ont permis d'**appréhender n'importe quelles stacks techniques rapidement**. Je fais en sorte d'être à jour. Je peux donc prendre en main le développement et étendre, moi-même les fonctionnalités de votre outil numérique.

#### **Formations**

Développeur Python Niveau 6 OpenClassrooms 2022 - 2023

Analyste programmeur Niveau 5 - CESI (76) 2003 - 2004

Auditeur Interne certification 2000

### Compétences

#### **Technique**

MCD, SQL, différents langages et frameworks (voir le récapitulatif en dernière page), CI/CD, API.

python, django, drf, odoo

#### **Animation**

interviewer, rédiger documentation technico-fonctionnelle, animer des réunions autour des besoins, former les utilisateurs, inventer des moyens de favoriser la cohésion d' équipe.

#### **Langues**

français, anglais

## **Expériences Professionnelles**

Pour avoir une vue exhaustive des activités, vous pouvez consulter mon <u>portfolio</u>.

Anybox I Animatrice / 2017-2021 / ESN / full remote

secteurs: e-commerce, Mutuelle

résultats: cohésion d'équipe, visibilité d'Anybox

SCOP276 / Animatrice / 2015 - 2016 / coopérative d'activité / 27

secteur: industrie processus: gestion stock client

résultats: cahier des charges d'un outil de gestion de stock.

Magic Recycle / Développeur backend / 2011 - 2013 / startup / 75

secteur: e-commerce

résultats: automatiser la gestion de l'activité e-commerce

Renault Tech / **Développeur** / 2010-2011 / industrie / 27 secteur: **automobile** processus: **commerce**, **comptabilité** résultats: **rendre les devis Renault tech plus percutant** 

Castelis / Animatrice / 2008-2009 / esn / 94

secteur: logistique, alimentaire

résultats: redresser en 15 jours un projet de développement

Duhamel Logistique / Développeur backend / 2006-2008/ PME / 27

secteurs: logistique

Résultats: permettre à Duhamel logistique de satisfaire les requêtes de ses clients et également de se positionner sur le marché de la mise sous pli..

TCL / développeur backend / 2004 - 2005 / projet / Tchad , Cameroun

secteur: logistique

Résultats: assurer la traçabilité des produits

SAAE, FCI, AREVA / Auditrice, Resp. Tech. Produit / 1995 - 2004 / 27

secteur: industrie

Résultats: audit, et gérer les produits sous ma responsabilité

# Synthèse - Delphine Lemire Développeur Full stack - Animatrice

Eure Delphine.lemire@gmail.com

https://linkedin.com/in/delphine-lemire

**Portfolio** 

+33 609 700 569

